

# Jean Carlo Gonzalez Martinez

☑ jeancarlogm94@gmail.com 🤳 3123891869 👂 AC 72 103 - 04 Alamos Nrote Bogotá

### Perfil

Soy una persona responsable, honesta, dinámica y proactiva; comprometida para trabajar, esforzarme y aprender a diario. Motivado y dispuesto para el trabajo en equipo, con grandes deseos de superación y altas expectativas de crecimiento profesional. Habituado para el trabajo bajo presión, con experiencia en atención al cliente y gran sentido de responsabilidad, así como alta vocación de servicio; capaz de generar valor agregado a la organización mediante creación de ideas e iniciativa propia para la resolución de problemas.

### Formación

Bootcamp Desarrollo Web FullStack

feb 2022 - presente

Academlo, Mexico

Tecnologia en Gestion de Negocios

ene 2017 - dic 2018

SENA, Bogota, Colombia

## Experiencia

Propietario sep 2018 - presente

InterLine Company, Bogota, Colombia

Representante de Atención al Cliente feb 2017 - jul 2018

Grupo Konecta Colombia LTDA, Bogota, Colombia

Representante de Atención al Cliente ene 2016 - ene 2017

Multienlace SAS Allus Global BPO Center, Bogota, Colombia

Agente de Servicio al Cliente oct 2014 - nov 2015

Easy Taxi Colombia SAS, Bogota, Colombia

### **Idiomas**

Ingles

### Pasatiempos e intereses

- Musica Guitarra
- Programacion
- Meditacion
- Negocios
- Viajar
- Leer
- Fotografia Movil